【裁判字號】    97,交抗,37
【裁判日期】    970708
【裁判案由】    違反道路交通管理處罰條例聲明異議
【裁判全文】
臺灣高等法院花蓮分院交通事件裁定      97年度交抗字第37號
抗  告  人
即受處分人  甲○○
上列抗告人因違反道路交通管理處罰條例案件，不服臺灣臺東地
方法院中華民國97年6月11日所為裁定（97年度交聲字第44號）
，提起抗告，本院裁定如下：
    主  文
抗告駁回。
    理  由
一、抗告意旨略以：本件庭訊時伊所示意當時執行測速之員警與
    揮棒示意停車之員警為2人，意指執行偵測與攔車必有誤差
    ，且當時後方亦有其他車輛，伊停車後曾向攔截停車員警表
    示確定是伊嗎？未得回答，後員警即又處理其他砂石車，伊
    在場等候約15分鐘，於員警開單時有說「我會申訴」等語，
    以上於收到裁定書未有表示。又伊仍對執法單位能舉證而未
    舉證有所意見，必定會有誤失，以2人以上之執行失誤機率
    更大。所謂當場舉發，在開放的道路上，從開關測速器的動
    作開始均為單方的主觀，致請貴院研查等語。
二、按行車速度，依標誌或標線之規定，道路交通安全規則第93
    條第1 項定有明文。次按汽車駕駛人，行車速度超過規定之
    最高時速，處新臺幣（下同）1,200 元以上2,400 元以下罰
    鍰；又有前開情形者，記違規點數1 點，道路交通管理處罰
    條例第40條、第63條第1項第1款分別定有明文。查原裁定以
    抗告人駕駛車牌號碼NW-2250號自用小客車，於97年2月15日
    晚上7時5分許，行經台九線439.5公里南興段時，為警以手
    提式雷達測速儀測得其時速為88公里，已超過該路段規定最
    高時速（即60公里）20公里以上等情，業據證人即舉發員警
    陸振隆於原審訊問時到庭具結證述明確在卷，又本件舉發員
    警舉發所用之手持式雷達測速儀亦經經濟部標準檢驗局檢定
    合格，可排除機械上之違誤，足認抗告人確有本件超速違規
    行為，而駁回抗告人之異議，以上均已據原裁定依憑卷內相
    關證據資料，說明其認定之依據及判斷之理由，核其認事用
    法並無違誤。又抗告意旨所指未經斟酌之舉發經過，並非員
    警取締之違失或程序瑕疵，與本件違規裁罰之正確性並無影
    響。抗告人其餘所指各節，或重執其異議之聲明，以舉發員
    警應為舉證為由再為爭辯；或爭執本件裁罰均為主觀，必有
    誤失等個人臆測之詞，均無具體證明員警舉發程序有何違法
    不當，尚難採為有利之認定。抗告人徒憑己見，率指原裁定
    不當，為無理由，應予駁回。
據上論結，應依道路交通案件處理辦法第26條，刑事訴訟法第
412條，裁定如主文。
中    華    民    國    97    年    7     月    8     日
                  交通法庭審判長法  官   謝 志 揚
                                法  官   許 仕 楓
                                法  官   林 慶 煙
以上正本證明與原本無異。
本件裁定不得再抗告。
                                書記官   林 明 智
中    華    民    國    97    年    7     月    8     日


司法院資訊處製作；財團法人民間司法改革基金會備份。
